臺灣屏東地方法院刑事判決　　　　　　　　　　　　　　九十一年度易緝字第九號
　　公　訴　人　臺灣屏東地方法院檢察署檢察官
　　被　　　告　甲○○
右列被告因竊盜案件，經檢察官提起公訴（八十九年度偵字第一０四０號），本院判
決如左：
    主  文
甲○○竊盜，處有期徒刑壹年。
    事  實
一、甲○○基於意圖為自己不法所有之犯意，於民國八十七年七月十三日六時許，在
    臺南市○○區○○街與北安路口，竊取乙○○所有之車號ＷＢ－一三三號大貨車
    及車上所載不鏽鋼廢料二十一點五公噸，得手後將大貨車放置於屏東市瑞光里田
    中一橫巷一二一號附近，不鏽鋼廢料則暫置屏東縣潮州鎮○○路太平洋釣蝦場旁
    空地，並委託劉文質僱用不知情之潘榮泰駕駛車號ＷＩ－五三九號大貨車及不知
    情之林遍駕駛機械手臂車至該釣蝦場，將不鏽鋼廢料裝載至ＷＩ－五九三號大貨
  車上，擬運往高雄縣大寮鄉某處，嗣同日十一時五分許為警當場查獲，並起出上
    開不鏽鋼廢料。
二、案經臺灣屏東地方法院檢察署檢察官自動偵查起訴。
    理  由
一、訊據被告甲○○固不否認於右揭時地為員警查獲時，正站在操作中之大貨車車頭
    上，然究矢口否認有前揭犯罪事實，並以：上開不鏽鋼廢料為丙○○所有，是丙
    ○○向伊借太平洋釣蝦場之空地放置，嗣後找洪進財出來頂替亦是丙○○之意思
    云云置辯。惟查，屏東縣警察局潮州分局員警於右揭時地查獲該不鏽鋼廢料等物
    時，被告甲○○不僅身在現場，猶站在上開操作中，正在裝載不鏽鋼廢料之車號
    ＷＩ－五三九號大貨車上指揮乙節，除據證人劉文質於偵查中證述在卷外，並有
    屏東縣警察局潮州分局報告乙份存卷可參。被告甲○○於警訊時，對其在場原因
    雖辯稱：「我當時在場，警方到達現場，我當時站在ＷＩ－五九三號營大貨車車
    頂上看著機械手臂車作業抓夾不銹鋼廢料裝上貨車；我下車見是朋友潘榮泰所駕
    駛的（大貨車），而下車與他聊天」云云（潮警刑九五一卷第二十一頁訊問筆錄
    ）；嗣偵查中與證人劉文質、洪進財二人對質時又稱：「朋友打電話說廢五金要
    堆放我那裏，我說好。」（詳八十八年度偵字第五六二九號卷第十一頁）；及至
    本院訊問時，對於查獲當時何以站在大貨車上乙節，復改稱：當天係因不知有借
    放該不鏽鋼廢料事宜，乃上前盤問云云（詳本院卷九十一年一月二十日訊問筆錄
    ），前後矛盾，無以為信。今查，上開不鏽鋼廢料及大貨車為被告甲○○所偷，
    嗣後為求脫罪，被告甲○○並以提供房屋及出錢供洪進財的二個兒子讀書至畢業
    為止等條件，要求其出面頂罪乙節，業據證人洪進財於另案偵查中供述在卷（詳
    卷附八十八年度偵緝字第六一號卷第六頁、第十一頁訊問筆錄），其經過情形並
    與證人即原不知情而受託帶領被告甲○○前往探訪洪進財之人郭振聰於偵查中證
    稱：甲○○向伊詢問洪進財下落，乃伊帶往公園找到洪進財，隨後伊即帶兒子去
    玩，未聽到二人談話內容，但被告甲○○向伊表示要替洪進財安排住處；在去公
    園之前，甲○○曾問伊洪進財現有無房子住，生活有無問題，他要幫洪進財安排
    住處等語（詳八十八年度偵緝字第六一號第十一頁訊問筆錄、八十九年度偵字第
    一０四０號卷第三十七頁訊問筆錄）相吻合，而證人劉文質於偵審中猶證稱：因
    為甲○○要伊叫車載這些東西，並說到時講洪進財就對了，他說有叫人頂替了等
    語（詳八十八年度偵緝字第六一號第十五頁訊問筆錄、本院卷八十九年十月三日
    訊問筆錄），足堪認定。就此，被告甲○○雖以遭洪進財、劉文質二人構陷云云
    置辯，惟今姑不論被告甲○○於偵查中與證人洪進財、劉文質二人接受隔離訊問
    時，原自承與渠二人並無任何仇隙（詳八十八年度偵字第五六二九號卷第十頁訊
    問筆錄），嗣因得知證人洪進財、劉文質均指證其犯行，復改稱渠二人與伊有仇
    隙爾爾，嗣本院訊問時，猶聲稱：「洪進財以前曾與我打架有結怨（詳本院卷九
    十一年一月二十日訊問筆錄）」云云。衡情，被告甲○○於到案後，既迭稱前開
    犯行係其友人丙○○所為，對於案發後透過證人郭振聰找到洪進財出面頂罪乙節
    ，亦供稱係代丙○○所為云云，苟今被告甲○○果與證人洪進財有仇，則其避免
    與洪某有所牽捗尚且不及，為何反以如此敏感重任託之，橫授以柄，顯與一般常
    理大相逕庭，是足見被告甲○○所辯均屬飾卸之詞，不足採信，此外，並有查獲
    現場照片十幀在卷可參，本件被告犯行已堪認定，應依法論科。
二、核被告甲○○所為，係犯刑法第三百二十條第一項之普通竊盜罪。爰審酌被告甲
    ○○之品行、犯罪動機、目的、手段、所生之危害，其為貪圖小利而選擇他人賴
    以維生之大貨車下手，及其犯罪後之態度等一切情狀，量處如主文所示之刑，以
    資懲儆。
據上論斷，應依刑事訴訟法第二百九十九條第一項前段，刑法第三百二十條第一項，
罰金罰鍰提高標準條例第一條前段，判決如主文。
本案經檢察官莊啟勝到庭執行職務
中      華      民      國    九十一    年      四      月    二十三    日
                                      臺灣屏東地方法院刑事第二庭
                                          審判長法  官  吳永宋
                                                法  官  李淑惠
                                                法  官  陳松檀
右正本證明與原本無異。
如不服本判決應於收受本判決後送達後十日內向本院提出上訴書狀，其未敘述上訴理
由者，並得於提起上訴後十日內向本院補提理由書狀（均須按他造當事人之人數附繕
本 ）「切勿逕送上級法院」
                                                書記官  張福山
中      華      民      國    九十一    年      四      月     二十三   日
附錄本案論罪科刑法條全文：
中華民國刑法第三百二十條
 (普通竊盜罪、竊佔罪)
意圖為自己或第三人不法之所有，而竊取他人之動產者，為竊盜罪，處五年以下有期
徒刑、拘役或五百元以下罰金。
意圖為自己或第三人不法之利益，而竊佔他人之不動產者，依前項之規定處斷。
前二項之未遂犯罰之。
